臺灣高等法院刑事判決　　　　　　　100年度侵上訴字第218號
上　訴　人　臺灣宜蘭地方法院檢察署檢察官
被　　　告　余國雄
上列上訴人因被告妨害性自主案件，不服臺灣宜蘭地方法院100
年度侵訴字第19號，中華民國100年8月2日第一審判決（起訴案
號：臺灣宜蘭地方法院檢察署100年度偵字第1386號），提起上
訴，本院判決如下：
    主  文
原判決撤銷。
余國雄對於女子，以強暴之方法，而為猥褻之行為，處有期徒刑
陸月，如易科罰金以新臺幣壹仟元折算壹日。  
    事  實                                                                
一、余國雄係已滿20歲之甲女（代號0000000000號，民國69年6
    月25日生，真實姓名詳卷）任職公司之客戶，竟基於對於女
    子強制猥褻之犯意，於100年3月12日下午3時20分許，在位
    於宜蘭縣冬山鄉○○路之甲女任職公司內，尾隨甲女至廁所
    後，以雙手欲由後環抱甲女，遭女推開，復以右手摀住甲女
    嘴吧，喝令甲女不得喊叫，並將甲女推靠在廁所內牆上，強
    以其左手撫摸甲女胸部及下體，旋甲女於余國雄放開摀其嘴
    吧之右手時，乘機推開余國雄欲逃離該廁所，惟遭余國雄再
    強力由後環抱其腰部，並以右手伸入甲女衣內撫摸甲女胸部
    ，另用左手隔著褲子撫摸甲女下體及大腿，而以上開強暴方
    法對甲女為猥褻行為。嗣甲女因極力掙脫，始由該廁所逃離
    ，並即對其同事王奕立告知上情。
二、案經甲女訴由宜蘭縣政府警察局移送臺灣宜蘭地方法院檢察
    署檢察官偵查起訴。
    理  由
甲、證據能力方面
一、按刑事訴訟法第159條第1項雖規定，被告以外之人於審判外
    之言詞或書面陳述，除法律有規定者外，不得作為證據。惟
    同法第159條之5第1、2項已規定，經當事人於審判程序同意
    作為證據，法院審酌該言詞陳述或書面陳述作成時之情況，
    認為適當者，亦得為證據。當事人、代理人或辯護人於法院
    調查證據時，知有第159條第1項不得為證據之情形，而未於
    言詞辯論終結前聲明異議者，視為有前項之同意（指同條第
    1項之同意作為證據），此乃第159條第1項所容許，得作為
    證據之例外規定之一。
二、經查，本案被告於本院100年10月18日審理中，就檢察官所
    提出證明被告犯罪事實之證據方法（詳後述所引之證據），
    均不爭執其證據能力（本院卷第24頁反頁），復未於本院言
    詞辯論終結前聲明異議，是本院審酌該證據作成時之情況，
    並無違法取證或證據力明顯偏低之情形，以資為證據並無不
    當，是該等證據，應均有證據能力，合先敘明。
乙、實體方面
一、上揭犯罪事實，業據被告余國雄於原審及本院審理時坦承不
    諱，並經證人即告訴人甲女於警詢及偵查中指證歷歷，且證
    人即告訴人同事王奕立於警詢及偵查中並已證述甲女於當日
    確對其即告知遭被告猥褻之情無訛（以上分詳警卷第2頁至
    第7頁、第14頁至第16頁，偵查卷第13頁至第16頁），此外
    ，並有告訴人甲女所繪位置圖、翻拍監視錄影畫面照片10
    紙、現場照片7紙在卷可佐（警卷第20頁、第22頁至第30頁
    ）。
    被告自白核與事實相符，其本件犯行事證明確，堪以認定。
二、核被告所為，係犯刑法第224條之強制猥褻罪。
三、撤銷改判之理由
(一)原審認被告強制猥褻之犯行事證明確，予以論罪科刑，固非
    無見，惟原審關於被告之犯罪事實係引用檢察官起訴書之記
    載，惟該犯罪事實僅略謂「不顧甲女強烈反對之意願，以強
    暴之方法用手撫摸甲女胸部及下體而為猥褻行為」等語，就
    被告以如何之強暴方法對被害人為猥褻行為之構成要件事實
    ，並未敘及，是原判決之事實記載，過於簡略；又原審判決
    關於被告科刑之審酌，雖提及被告生活狀況及智識程度，但
    就被告生活狀況及智識程度如何？並未詳明，亦有欠允當。
    以上或是檢察官上訴意旨所指摘或是本院依職權調查之事項
    ，則原判決既有上開瑕疵，即無從維持，本院自應予撤銷改
    判。
(二)爰審酌被告為被害人甲女任職公司之客戶，竟到被害人甲女
    公司時，為逞一時之色欲，於被害人甲女進入公司廁所內之
    機會，尾隨其內，不顧被害人之強烈拒絕，猶以強暴手段撫
    摸被害人甲女之胸部及下體，欠缺尊重他人身體自主權利之
    意識，造成被害人甲女之身心創傷甚鉅，惟被告於偵查中固
    否認犯行，然於原審及本院審理中已坦認犯行不諱，且於原
    審中當庭向被害人表示歉意，尚有悔意，並兼衡被告迄未與
    被害人達成和解，獲取被害人之諒解，暨被告係國中畢業之
    智識程度及經營機車行，從事機車修理業之經濟狀況等一切
    情狀，量處如主文第二項所示之刑，並諭知如易科罰金之折
    算標準。
據上論斷，應依刑事訴訟法第369條第1項前段、第364條、第299
條第1項前段，刑法第224條、第41條第1項，判決如主文。
本案經檢察官賴正聲到庭執行職務。
中    華    民    國   100    年    10    月    31    日
                  刑事第三庭  審判長法  官  陳博志  
                                    法  官  陳如玲  
                                    法  官  許仕楓  
以上正本證明與原本無異。
如不服本判決，應於收受送達後10日內向本院提出上訴書狀，其
未敘述上訴之理由者並得於提起上訴後10日內向本院補提理由書
（均須按他造當事人之人數附繕本）「切勿逕送上級法院」。
                                    書記官  廖麗蓮
中    華    民    國   100    年    11    月    1     日